臺灣基隆地方法院刑事判決　　　　　　　 99年度訴字第883號
公　訴　人　臺灣基隆地方法院檢察署檢察官
被　　　告　鄭俊億
上列被告因違反毒品危害防制條例案件，經檢察官提起公訴（99
年度毒偵字第1661號），被告並為有罪陳述，本院合議庭乃裁定
由受命法官獨任以簡式審判程序進行審理，並判決如下：
    主  文
鄭俊億施用第一級毒品，累犯，處有期徒刑柒月。
    事  實
一、鄭俊億前因施用毒品案件，經送觀察、勒戒後，認無繼續施
    用毒品傾向，於民國94年5 月6 日執行完畢釋放出所，並由
    臺灣高雄地方法院檢察署檢察官以94年度毒偵緝字第213 號
    為不起訴處分確定。又因施用第一級毒品案件，經臺灣高雄
    地方法院以95年度訴字第1068號判決判處有期徒刑8 月確定
    ；另因犯竊盜案件，經臺灣高雄地方法院以95年度簡字第
    654 號判決判處拘役40日確定，上開2 罪接續執行，於96年
    5 月26日縮刑期滿執行完畢。復因施用第一級毒品案件，經
    臺灣高雄地方法院以97年度審訴字第4015號判決判處有期徒
    刑8 月確定；再因施用第一級毒品案件，經臺灣高雄地方法
    院以98年度審訴字第574 號判決判處有期徒刑8 月確定，前
    揭2 罪，嗣經同法院以98年度審聲字第1456號裁定定應執行
    有期徒刑1 年確定，甫於99年2 月8 日縮刑期滿執行完畢（
    構成累犯）。
二、詎鄭俊億猶不知悔改，基於施用第一級毒品海洛因之犯意，
    於99年9 月14日14時許，在其基隆市安樂區○○○路112 巷
    110 弄14之8 號6 樓居所，以將海洛因摻入香煙內點燃吸食
    方式，施用第一級毒品海洛因1 次。嗣於99年9 月16日15時
    20分許，因形跡可疑，為警在基隆市安樂區○○○路112 巷
    110 弄14之4 號前查獲，並扣得含有微量第二級毒品甲基安
    非他命之玻璃球吸食器1 只（持有第二級毒品甲基安非他命
    部分業經撤回起訴），復經其同意為警採集其尿液送驗，結
    果呈嗎啡、可待因陽性反應，而悉上情。
三、案經基隆市警察局第二分局報告臺灣基隆地方法院檢察署檢
    察官偵查起訴。
    理  由
壹、程序事項
    本案被告鄭俊億所犯者非為死刑、無期徒刑、最輕本刑為三
    年以上有期徒刑之罪或高等法院管轄之第一審案件，其於準
    備程序進行中，先就被訴事實為有罪之陳述，經告知其簡式
    審判程序之旨，並聽取公訴人、被告之意見後，本院業已依
    刑事訴訟法第273 條之1 第1 項規定，裁定由受命法官獨任
    以簡式審判程序進行本案之審理。
貳、實體事項
一、前揭事實業據被告鄭俊億於本院審理時坦承在卷，又被告為
    警採集之尿液檢體，經送請臺灣尖端生技醫藥股份有限公司
    以氣相層析質譜儀法為確認檢驗之結果，呈嗎啡（海洛因代
    謝後尿液檢出成份）陽性反應，此有該公司99年9 月30日濫
    用藥物檢驗報告1 份，暨與上開檢驗報告相對應之尿液檢體
    對照表（尿液編號99-2-349號）1 件在卷可憑。參之以酵素
    免疫分析或薄層定性分析等方式為初步篩檢者，檢驗結果雖
    有相當程度偽陽性之可能，然以氣（液）相層析、質譜分析
    之儀器為交叉確認者，檢驗結果出現偽陽性之機率則極低，
    因而具有公信力，核足為對涉嫌人不利之認定；尤以「毒品
    施用後於尿液、血液中可檢出之最大時限，與施用劑量、施
    用頻率、施用方式、施用者飲水量之多寡、個人體質、代謝
    情況、檢體收集時間點及所用檢測方法之靈敏度等因素有關
    ，因個案而異。依據Clarke'sIsolation Identification
    of Drugs第二版記載，血液中藥物之半衰期（濃度減半所需
    時間）分別為古柯鹼0.7-1.5 小時、海洛因3 分鐘（其代謝
    物為嗎啡2-3 小時）、嗎啡2-3 小時、大麻20-36 小時、安
    非他命12小時（當尿液偏酸性時，為4-8 小時）、甲基安非
    他命9 小時、Ketamine2-4 小時，而MDMA約8.49小時。一般
    於尿液中可檢出之最大時限，古柯鹼為施用後1-4 天、海洛
    因2-4 天、嗎啡2-4 天、大麻1-10天、安非他命1-4 天、甲
    基安非他命1-5 天、MDMA1-4 天、MDA1-4天、Ketamine2-4
    天。」此復曾經行政院衛生署藥物食品檢驗局以92年7 月23
    日管檢字第0920005609號函釋在案。足見被告於本院審理時
    之任意性自白，與事實相符，堪可採信。再者，被告查有如
    本判決事實欄一所載施用毒品之前案紀錄，觀諸卷附臺灣高
    等法院被告前案紀錄表所載內容即明。從而，被告於初犯施
    用毒品案件之5 年以內，再犯施用毒品之犯行，堪可認定，
    應依法論科。
二、論罪科刑：
(一)、查海洛因係毒品危害防制條例第2 條第2 項第1 款所定之第
    一級毒品，被告於施用毒品後5 年以內，再犯本件施用第一
    級毒品海洛因之行為，係犯毒品危害防制條例第10條第1 項
    之施用第一級毒品罪。又其前曾受如事實欄一所示之有期徒
    刑執行完畢，此有臺灣高等法院被告前案紀錄表在卷可按，
    其於有期徒刑執行完畢後之5 年內，故意再犯本件有期徒刑
    以上之罪，為累犯，應依刑法第47條第1 項加重其刑。
(二)、爰審酌被告犯罪之動機、曾有施用毒品之前科仍不知戒除，
    惟犯罪後坦承犯行，且所犯之施用毒品犯行乃戕害自己身心
    健康，並未危及他人等一切情狀，量處如主文所示之刑。
(三)、至扣案之玻璃球吸食器1 只，業據被告供承並非其所有，且
    與本案施用第一級毒品罪行無關，爰不另為沒收之諭知，併
    此敘明。
三、據上論斷，應依刑事訴訟法第273 條之1 、第299 條第1 項
    前段，毒品危害防制條例第10條第1 項，刑法第11條前段、
    第47條第1 項，判決如主文。
本案經檢察官王亞樵到庭執行職務。
中    華    民    國   100    年     3    月    11    日
                  刑事第五庭法    官  吳佳齡
以上正本證明與原本無異。
如不服本判決應於收受送達後10日內向本院提出上訴書狀，並應
敘述具體理由；其未敘述上訴理由者，應於上訴期間屆滿後20日
內向本院補提理由書(均須按他造當事人之人數附繕本)「切勿逕
送上級法院」。
中    華    民    國   100    年    3     月    11    日
                            書 記 官  莊智凱
附錄論罪法條：
毒品危害防制條例第10條
施用第一級毒品者，處 6 月以上 5 年以下有期徒刑。
施用第二級毒品者，處 3 年以下有期徒刑。